# 请教陈版主及论坛高手

提问人：hustfxy 时间：2013-08-08 17:44:48
污水处理类似吧，我的问题主要是想问是否有专门的政策条文规定该怎么处理环保治理的会计处理？

回答人：chenyiwei
固定资产（IAS 16、CAS 4）、或有事项（IAS 37、CAS 13）和IFRIC 1等对此都有相应规定。